【裁判字號】    97,家訴,37
【裁判日期】    970616
【裁判案由】    給付扶養費
【裁判全文】
臺灣板橋地方法院民事判決              97年度家訴字第37號
原      告  甲○○
被      告  乙○○
上列當事人間請求履行離婚協議事件，本院民國97年6 月2 日言
詞辯論終結，茲判決如下：
    主    文
被告應給付原告新台幣貳佰零參萬元，及自民國九十七年四月三
日起至清償日止，按週年利率百分之五計算之利息。
訴訟費用由被告負擔。
本判決第一項所命之給付，於原告以新台幣陸拾柒萬陸仟元為被
告供擔保後，得假執行。
    事實及理由
一、原告主張：
  (一)兩造原為夫妻，因雙方個性不合，於民國95年6 月15日協議
    離婚，並辦理離婚登記，依兩造離婚協議書第二條但書約定
    ，被告需負擔劉冠妤（即兩造所生之子女）自兩造離婚之日
    起至其25歲滿之部分生活費及教育學雜費、醫療保險費等費
    用，同時依離婚協議書第三條第1 、2 款規定，各項費用之
    數額及給付方式，被告同意依下列方式為之：「(1)自離婚之
    日起，前5 年每月為新台幣1 萬元，第6 年起至期滿之時，
    每月增為新台幣2 萬元；(2)甲方（即被告）每期應於每月5
    日前將前款金額全數匯付至乙方（即原告）指定之帳戶；(3)
    甲方不得以任何理由或名義拒絕給付各期金額，甲方並無條
    件同意如有任何期別之給付遲延達25日時，則甲方被告應將
    未到期之給付總額立即一次付清予乙方」。詎料被告僅於離
    婚至96年5 月5 日（合計11個月份），共支付新台幣（下同
    ）11萬元給原告，然後即拒絕履約，對於原告催討亦完全不
    理。
  (二)然被告應給付之子女劉冠妤扶養費金額計算為：自兩造離婚
    即95年6 月15日起，前5 年每月給付1 萬元，共計60期；離
    婚後之第6 年至劉冠妤（81年12月8 日生）年滿25歲前之10
    6 年11月14日，每月給付2 萬元，共計77期（其餘23日不為
    請求），其合計應給付總金額為214 萬，扣除被告曾給付之
    11萬元，被告尚應給付203 萬元給原告。
  (三)被告自96年5 月5 日即未再給付，因此依兩造離婚協議書之
    前開約定，已視為全部到期，為此依法請求被告應一次給付
    203 萬元之子女扶養費予原告，自起訴狀繕本送達翌日起至
    清償日止按年息百分之五計算之利息，原告並願供擔保請准
    宣告假執行。
三、被告方面：
  (一)被告是付了11個月，後來就沒有辦法付了。
  (二)被告現在還有銀行信貸，沒有能力，被告買的車子是全額貸
    款四十幾萬。
  (三)並聲明：不同意原告的請求。
四、查兩造曾為夫妻，因雙方個性不合，於民國95年6 月15日協
    議離婚，並辦理離婚登記，有原告提出兩造戶籍謄本、離婚
    協議書影本為證。而原告主張依兩造離婚協議書第二條但書
    約定，被告需負擔劉冠妤（即兩造所生之子女）自兩造離婚
    之日起至其25歲滿之部分生活費及教育學雜費、醫療保險費
    等費用，同時依離婚協議書第三條第1 、2 款規定，各項費
    用之數額及給付方式，被告同意依下列方式為之：「(1)自離
    婚之日起，前5 年每月為1 萬元，第6 年起至期滿之時，每
    月增為2 萬元；(2)被告每期應於每月5 日前將前款金額全數
    匯付至原告指定之帳戶；(3)被告不得以任何理由或名義拒絕
    給付各期金額，被告並無條件同意如有任何期別之給付遲延
    達25日時，則被告應將未到期之給付總額立即一次付清予原
    告」；及被告僅於離婚後至96年5 月5 日（合計11個月份）
    ，共支付11萬元給原告，然後即拒絕履約，對於原告催討亦
    完全不理等情，亦有原告所提前開兩造離婚協議書影本可參
    ，而被告於本院審理時亦坦承：兩造離婚時確有上開約定，
    其僅給付11個月（共11萬元），後來即沒有辦法付款等語（
    見本院97年5 月5 日言詞辯論筆錄）。是本院綜上事證，原
    告之主張，已堪信為真實。
五、從而，原告依履行契約之法律關係，請求被告給付原告203
    萬元【即自兩造離婚即95年6 月15日起，前5 年每月給付1
    萬元，共計60期，離婚後之第6 年至劉冠妤（81年12月8日
    生）年滿25歲前106 年11月14日，每月給付2 萬元，共計77
    期（其餘23日不為請求），合計應被告給付總金額為214 萬
    ，扣除被告曾給付之11萬元，被告尚應給付203 萬元】，及
    自起訴狀繕本送達翌日（97年4 月3 日）起至清償日止按年
    息百分之五計算之利息，洵屬正當，應予准許。
六、原告陳明願供擔保請為宣告假執行，經核與規定相符，爰酌
    定如主文所示之相當擔保金額准許之。
七、訴訟費用裁判之依據：民事訴訟法第78條。
中    華    民    國    97    年    6    月    16     日
                  家事法庭  法    官  劉大衛
右為正本係照原本作成。
如不服本判決，須於判決送達後20日內向本院提出上訴狀。
中    華    民    國    97    年    6    月    16     日
                          書  記  官  李玉秀


司法院資訊處製作；財團法人民間司法改革基金會備份。
